---
title: "Mercado de capitales"
author: "Valentina Munoz - Equipo laboratorio FINTRADE"
date: "06 de septiembre de 2020"
output: html_document
---

```{r echo=FALSE, message=FALSE, warning=FALSE}
knitr::opts_chunk$set(echo = TRUE)
rm(list=ls())
```

### Descargar datos

Para este caso se descargaran las acciones de Apple (AAPL), Facebook (FB) y Amazon (AMZN)

```{r echo=FALSE, message=FALSE, warning=FALSE}
library(quantmod)
Nombres = c ("FB","AMZN","AAPL") # Vector de caracteres
getSymbols(Nombres,src = "yahoo",from = "2018-09-06",to = "2020-09-06")
```

### Rendimientos

Aqui estaran los rendimientos diarios de cada accion y se creara un vector de rendimientos para identificar la correlacion de los mismos

```{r echo=FALSE, message=FALSE, warning=FALSE}
fb=Delt(FB$FB.Close)[-1]
amzn=Delt(AMZN$AMZN.Close)[-1]
aapl=Delt(AAPL$AAPL.Close)[-1]

rend=cbind(fb,amzn,aapl) # Vector de rendimientos
colnames(rend)=c("FB","AMZN","AAPL")

```

### Rendimientos y desviacion estandar de un mes

La forma de volver los rendimientos a una periodicidad mensual es multiplicando los diarios por 20, en caso de ser anual, se multiplicara por 250 

```{r echo=FALSE, message=FALSE, warning=FALSE}
mfb=mean(rend$FB)*20
mamzn=mean(rend$AMZN)*20
maapl=mean(rend$AAPL)*20

sdfb=sd(rend$FB)*sqrt(20)
sdamzn=sd(rend$AMZN)*sqrt(20)
sdaapl=sd(rend$AAPL)*sqrt(20)
```

## Graficos de Precios de cierre 

Aqui podremos ver de manera grafica el comportamiento de los precios en el periodo de tiempo seleccionado y las variaciones de las rentabilides

```{r echo=FALSE, message=FALSE, warning=FALSE}
par(mfrow=c(3,2)) # Ubicar mejor la gr·fica
plot(FB$FB.Close,col = "dodgerblue2",main = "FB")
plot(fb,col="dodgerblue2",main = Nombres[1])

plot(AMZN$AMZN.Close,col = "gold",main = "AMZN")
plot(amzn,col="gold",main = Nombres[2])

plot(AAPL$AAPL.Close,col = "antiquewhite3",main = "AAPL")
plot(aapl,col="antiquewhite3",main = Nombres[3])
```

#### TBill Mensual

Esta sera necesaria para poder calcular el indice de sharpe por cada una de las acciones seleccionadas, esta se puede encontrar en la pagina oficial de la Reserva Federal (FRED): https://fred.stlouisfed.org/series/DTB3

```{r echo=FALSE, message=FALSE, warning=FALSE}
TBill=0.12/100 # Tasa efectiva anual, 1 de septiembre 
TBillmensual=(1+TBill)^(1/12)-1
TBillmensual
```

_____________________________________________________________________________________

#### Indice de Sharpe por accion

Este indice mide numericamente la relacion Rentabilidad / Volatilidad Historica (desviacion standard) de cada accion, es decir, cuanto mayor sea el indice de Sharpe,  mejor es la rentabilidad de la accion en relacion a la cantidad de riesgo que se ha tomado en la inversion.

```{r echo=FALSE, message=FALSE, warning=FALSE}
symbols=c("FB","AMZN","AAPL")

ISfb= (mfb-TBillmensual)/sdfb # Indice de Sharpe de FB
names(ISfb)=symbols[1]
ISfb

ISamzn= (mamzn-TBillmensual)/sdamzn # Indice de Sharpe de AMZN
names(ISamzn)=symbols[2]
ISamzn

ISaapl= (maapl-TBillmensual)/sdaapl # Indice de Sharpe de AAPL
names(ISaapl)=symbols[3]
ISaapl

```

#### Matriz de correlaciones

Aqui se observa la incidencia o el impacto que tiene una accion en relacion a otra

```{r echo=FALSE, message=FALSE, warning=FALSE}
corrp=cor(rend) # Correlacion de los rendimientos
library(corrplot)
corrplot(corrp, method = "number") # Gr·fica de correlacion
```

_____________________________________________________________________________________

###Teoria del portafolio

#### Cartera de varianza del minimo global

```{r echo=FALSE, message=FALSE, warning=FALSE}
mu.vec=cbind(mfb,mamzn,maapl) # Vector de rentabilidades de las acciones
sigma.mat=var(rend)*20 #Matriz de varianzas y covarianzas de los rendimiento mensuales
n=3 # Numero de acciones

top=cbind(2*sigma.mat,rep(1,n))
bot=c(rep(1,n),0)
MatrizA=rbind(top,bot) 
b=c(rep(0,n),1)
z=solve(MatrizA)%*%b # Matriz inversa de Matriz A

wmin=z[1:n]
names(wmin)=c("FB","AMZN","AAPL")
wmin

m.min=c(mu.vec%*%wmin)
names(m.min)=("Rentabilidad")
m.min

sigma2.min=t(wmin)%*%sigma.mat%*%wmin
sigma.min=c(sqrt(sigma2.min))
names(sigma.min)=("Volatilidad")
sigma.min

```

### Grafica de los pesos

```{r echo=FALSE, message=FALSE, warning=FALSE}
barplot(wmin,main = "Pesos del portafolio minima varianza", xlab = "Acciones", ylab = "pesos", col = c("blue","gold","gray"))
```

### Maximizacion con un portafolio

### Maximizacion con la rentabilidad igual a Facebook

#### Pesos del portafolio (FB)

```{r echo=FALSE, message=FALSE, warning=FALSE}
n=3
sigma.mat=var(rend)*20
top=cbind(2*sigma.mat,t(mu.vec),rep(1,n))# Incluir el vector de rentabilidad
mit=c(mu.vec,0,0)# Restriccion de acuerdo a la Rentabilidad de los activos
bot=c(rep(1,n),0,0)# Restriccion de los pesos
A=rbind(top,mit,bot)# Construccion incluyendo mit
b=c(rep(0,n),mu.vec[1],1)# Con rentabilidad objetivo
z=solve(A)%*%b #solve genera la inversa de A y para multiplicar 
wfb=z[1:n]
names(wfb)=c("FB","AMZN","AAPL")
wfb
barplot(wfb, main = "Pesos del portafolio (FB)", xlab = "Acciones", ylab = "Pesos", col = c("blue", "gold", "gray"))
```

#### Rendimiento del portafolio (FB)
```{r echo=FALSE, message=FALSE, warning=FALSE}
m.fb=mu.vec%*%wfb# Ecuacion rendimientos del portafolio
m.fb
```
#### Volatilidad del portafolio (FB)

```{r echo=FALSE, message=FALSE, warning=FALSE}
sigma2.fb=t(wfb)%*%sigma.mat%*%wfb #Ecuacion varianza del portafolio
sigma.fb=sqrt(sigma2.fb) #Volatilidad
sigma.fb
```

----------------------------------------------------------------------------------------

### Maximizacion con la rentabilidad igual a Amazon

#### Pesos del portafolio (AMZN)

```{r echo=FALSE, message=FALSE, warning=FALSE}
n=3
sigma.mat=var(rend)*20
top=cbind(2*sigma.mat,t(mu.vec),rep(1,n))# Incluir el vector de rentabilidad
mit=c(mu.vec,0,0)# Restriccion de acuerdo a la Rentabilidad de los activos
bot=c(rep(1,n),0,0)# Restriccion de los pesos
A=rbind(top,mit,bot)# Construccion incluyendo mit
b=c(rep(0,n),mu.vec[2],1)# Con rentabilidad objetivo
z=solve(A)%*%b #solve genera la inversa de A y para multiplicar 
wamzn=z[1:n]
names(wamzn)=c("FB","AMZN","AAPL")
wamzn
barplot(wamzn, main = "Pesos del portafolio (AMZN)", xlab = "Acciones", ylab = "Pesos", col = c("blue", "gold", "gray"))
```

#### Rendimiento del portafolio (AMZN)
```{r echo=FALSE, message=FALSE, warning=FALSE}
m.amzn=mu.vec%*%wamzn# Ecuacion rendimientos del portafolio
m.amzn
```
#### Volatilidad del portafolio (AMZN)

```{r echo=FALSE, message=FALSE, warning=FALSE}
sigma2.amzn=t(wamzn)%*%sigma.mat%*%wamzn #Ecuacion varianza del portafolio
sigma.amzn=sqrt(sigma2.amzn) #Volatilidad
sigma.amzn
```

----------------------------------------------------------------------------------------

### Maximizacion con la rentabilidad igual a Apple

#### Pesos del portafolio (AAPL)

```{r echo=FALSE, message=FALSE, warning=FALSE}
n=3
sigma.mat=var(rend)*20
top=cbind(2*sigma.mat,t(mu.vec),rep(1,n))# Incluir el vector de rentabilidad
mit=c(mu.vec,0,0)# Restriccion de acuerdo a la Rentabilidad de los activos
bot=c(rep(1,n),0,0)# Restriccion de los pesos
A=rbind(top,mit,bot)# Construccion incluyendo mit
b=c(rep(0,n),mu.vec[3],1)# Con rentabilidad objetivo
z=solve(A)%*%b #solve genera la inversa de A y para multiplicar 
waapl=z[1:n]
names(waapl)=c("FB","AMZN","AAPL")
waapl
barplot(waapl, main = "Pesos del portafolio (AAPL)", xlab = "Acciones", ylab = "Pesos", col = c("blue", "gold", "gray"))
```

#### Rendimiento del portafolio (AMZN)
```{r echo=FALSE, message=FALSE, warning=FALSE}
m.aapl=mu.vec%*%waapl# Ecuacion rendimientos del portafolio
m.aapl
```
#### Volatilidad del portafolio (AMZN)

```{r echo=FALSE, message=FALSE, warning=FALSE}
sigma2.aapl=t(waapl)%*%sigma.mat%*%waapl #Ecuacion varianza del portafolio
sigma.aapl=sqrt(sigma2.aapl) #Volatilidad
sigma.aapl
```

----------------------------------------------------------------------------------------

### Maximizacion con la rentabilidad igual al Rendimiento Optimo

#### Pesos del portafolio (RO)
```{r echo=FALSE, message=FALSE, warning=FALSE}
n=3
ro=0.0219
sigma.mat=var(rend)*20
top=cbind(2*sigma.mat,t(mu.vec),rep(1,n))# Incluir el vector de rentabilidad
mit=c(mu.vec,0,0)# Restricci√≥n de acuerdo a la Rentabilidad de los activos
bot=c(rep(1,n),0,0)# Restricci√≥n de los pesos
A=rbind(top,mit,bot)# Construcci√≥n incluyendo mit
b=c(rep(0,n),ro,1)# COn rentabilidad objetivo
z=solve(A)%*%b #solve genera la inversa de A y para multiplicar 
wro=z[1:n]
names(wro)=c("FB","AMZN","AAPL")
wro
barplot(wro, main = "Pesos del portafolio (RO)", xlab = "Acciones", ylab = "Pesos", col = c("blue", "gold", "gray"))
```

#### Rentabilidad del portafolio (RO)
```{r echo=FALSE, message=FALSE, warning=FALSE}
m.ro=mu.vec%*%wro# Ecuacion rendimientos del portafolio
m.ro
```
#### Volatilidad del portafolio (RO)
```{r echo=FALSE, message=FALSE, warning=FALSE}
sigma2.ro=t(wro)%*%sigma.mat%*%wro#Ecuacion varianza del portafolio
sigma.ro=sqrt(sigma2.ro)#Volatilidad
sigma.ro
```

_____________________________________________________________________________________

### Grafico de portafolios

```{r echo=FALSE, message=FALSE, warning=FALSE}
plot(sigma.min,m.min,type="b", col="pink",pch=16, xlim=c(0.085,0.115),ylim = c(0.01,0.045),main="Portafolios",xlab = "Volatilidad",ylab="Rendimiento")
points(sdfb,mfb,col="blue",pch=16)
points(sdamzn,mamzn,col="gold",pch=16)
points(sdaapl,maapl,col="gray",pch=16)

points(sigma.fb,m.fb,col="blue",pch=16)
points(sigma.amzn,m.amzn,col="gold",pch=16)
points(sigma.aapl,m.aapl,col="gray",pch=16)

points(sigma.ro,m.ro ,col="black",pch=16)

text(sigma.min,m.min,labels = "Global Min",pos = 4)
text(sdfb,mfb,labels="FB",pos=4)
text(sdamzn,mamzn,labels="AMZN",pos=4)
text(sdaapl,maapl,labels="AAPL",pos=4)

text(sigma.fb,m.fb,labels="P1",pos=4)
text(sigma.amzn,m.amzn,labels="P2",pos=4)
text(sigma.aapl,m.aapl,labels="P3",pos=4)

text(sigma.ro,m.ro,labels="P7",pos=4)
```


### Curva de frontera eficiente

```{r echo=FALSE, message=FALSE, warning=FALSE}
sigma.gro=t(wmin)%*%sigma.mat%*%wro
rhogro=sigma.gro/(sigma.ro*sigma.min) #Correlacion entre protafolio con nuestra rent con el min globlal

a1=seq(from=-3.5,to=2.5,by=0.06)
n.a=length(a1)
z.mat=matrix(0, n.a,n)
colnames(z.mat)=c("FB","AMZN","AAPL")
mu.z=rep(0, n.a)
sig2.z=rep(0, n.a)
for (i in 1:n.a) {
  z.mat[i, ] = a1[i]*wmin + (1-a1[i])*wro
  mu.z[i] = a1[i]*m.min + (1-a1[i])*m.ro
  sig2.z[i] = a1[i]^2 * sigma2.min + (1-a1[i])^2 * sigma2.ro + 2*a1[i]*(1-a1[i])*sigma.gro
} 
sig.z=sqrt(sig2.z)

```

```{r echo=FALSE, message=FALSE, warning=FALSE}
plot(sigma.min,m.min,type="b", col="pink",pch=16, xlim=c(0.085,0.13),ylim = c(0.01,0.05),main="Portafolios",xlab = "Volatilidad",ylab="Rendimiento",cex=2)

points(sdfb,mfb,col="blue",pch=16)
points(sdamzn,mamzn,col="gold",pch=16)
points(sdaapl,maapl,col="gray",pch=16)

points(sigma.fb,m.fb,col="blue",pch=16)
points(sigma.amzn,m.amzn,col="gold",pch=16)
points(sigma.aapl,m.aapl,col="gray",pch=16)

points(sigma.ro,m.ro ,col="black",pch=16,cex=2)
points(sig.z,mu.z,col="deepskyblue4",pch=15)

text(sigma.min,m.min,labels = "Global Min",pos = 4)
text(sdfb,mfb,labels="FB",pos=4)
text(sdamzn,mamzn,labels="AMZN",pos=4)
text(sdaapl,maapl,labels="AAPL",pos=4)

text(sigma.fb,m.fb,labels="P1",pos=4)
text(sigma.amzn,m.amzn,labels="P2",pos=4)
text(sigma.aapl,m.aapl,labels="P3",pos=4)

text(sigma.ro,m.ro,labels="P7",pos=4)
```


```{r echo=FALSE, message=FALSE, warning=FALSE}
# Portafolio optimo

rf=TBillmensual
sigma.inv.mat = solve(sigma.mat)
one.vec = rep(1, n)
mu.minus.rf = mu.vec - rf*one.vec
top.mat = sigma.inv.mat%*%t(mu.minus.rf)
bot.val = as.numeric(t(one.vec)%*%top.mat)
t.vec = top.mat[,1]/bot.val
mu.t =mu.vec%*% t.vec
sig2.t = as.numeric(t(t.vec)%*%sigma.mat%*%t.vec)
sig.t = sqrt(sig2.t)
```

### Linea CAL

```{r echo=FALSE, message=FALSE, warning=FALSE}
x.t = seq(0.0, 2, by=0.02)
mu.pe = rf + x.t*(mu.t - rf)
sig.pe = x.t*sig.t 
slope.t = (mu.t - rf)/sig.t
```

```{r echo=FALSE, message=FALSE, warning=FALSE}
plot(sigma.min,m.min,type="b", col="pink",pch=16, xlim=c(0.085,0.13),ylim = c(0.01,0.05),main="Portafolios",xlab = "Volatilidad",ylab="Rendimiento",cex=2)

points(sdfb,mfb,col="blue",pch=16)
points(sdamzn,mamzn,col="gold",pch=16)
points(sdaapl,maapl,col="gray",pch=16)

points(sigma.fb,m.fb,col="blue",pch=16)
points(sigma.amzn,m.amzn,col="gold",pch=16)
points(sigma.aapl,m.aapl,col="gray",pch=16)

points(sigma.ro,m.ro ,col="black",pch=16,cex=2)
points(sig.z,mu.z,col="deepskyblue4",pch=15)
points(sig.t,mu.t,col="goldenrod3",pch=16,cex=2)
points(sig.pe,mu.pe,col="goldenrod3",pch=16)

text(sigma.min,m.min,labels = "Global Min",pos = 4)
text(sdfb,mfb,labels="FB",pos=4)
text(sdamzn,mamzn,labels="AMZN",pos=4)
text(sdaapl,maapl,labels="AAPL",pos=4)

text(sigma.fb,m.fb,labels="P1",pos=4)
text(sigma.amzn,m.amzn,labels="P2",pos=4)
text(sigma.aapl,m.aapl,labels="P3",pos=4)

text(sigma.ro,m.ro,labels="P7",pos=4)
text(sig.t,mu.t,labels = "portafolio optimo",pos=2)
```

_____________________________________________________________________________________

## CAPM

Creando matriz de precios al cierre

```{r echo=FALSE, message=FALSE, warning=FALSE}
getSymbols("DGS1MO", src="FRED")
getSymbols("^GSPC",src="yahoo",from = "2018-09-06",to = "2020-09-06")
TBILL=DGS1MO["2018::2020-09"]
Assets=cbind(FB$FB.Close,AMZN$AMZN.Close,AAPL$AAPL.Close,GSPC$GSPC.Close)

Assets<-merge(Assets, TBILL)
index.notNA.GSPC<-which(is.na(coredata(Assets$GSPC.Close))==FALSE)
Assets<-Assets[index.notNA.GSPC,]
Assets<-na.locf(Assets)
apply(is.na(Assets)==TRUE, 2,sum)# Si despu?s de esta funci?n  quedan en ceros, esta bien
```

```{r echo=FALSE, message=FALSE, warning=FALSE}
#### Precio de los activos y del fondo diario
library("zoo")
colnames(Assets)=c("FB","AMZN","AAPL","GSPC","TBILL")

library ("graphics")

fb=Delt(Assets$FB)[-1]
amzn=Delt(Assets$AMZN)[-1]
aapl=Delt(Assets$AAPL)[-1]
gspc=Delt(Assets$GSPC)[-1]
tbill=Delt(Assets$TBILL)[-1]

```

#### Calculo de los betas de forma rapida

```{r echo=FALSE, message=FALSE, warning=FALSE}
rend2=cbind(gspc,fb,amzn,aapl)
colnames(rend2)=c("GSPC","FB","AMZN","AAPL")

muhat.vals = as.data.frame(colMeans(rend2))
rownames(muhat.vals)=c("GSPC","FB","AMZN","AAPL")
cov.mat = var(rend2)

beta.vals = cov.mat[,1]/cov.mat[1,1]
beta.vals
```

```{r echo=FALSE, message=FALSE, warning=FALSE}

alpha.vals = muhat.vals[-1,] - beta.vals[-1]*muhat.vals[1,1] #Primera forma de calcularlo
alpha.vals  #Rendimiento minimo de cada uno
```

```{r echo=FALSE, message=FALSE, warning=FALSE}
tbill<-(1+Assets$TBILL)^(1/250)-1
tbill=tbill[-1]
```

#### Calculo de los excesos de retorno (over riskfree rate)

```{r echo=FALSE, message=FALSE, warning=FALSE}

erfb<-fb-tbill
eramzn<-amzn-tbill
eraapl<-aapl-tbill
ergspc<-gspc-tbill

errend=cbind(ergspc,erfb,eramzn,eraapl)
```

### CAPM de cada uno de los activos

#### - Generando un primer CAPM para FB

```{r echo=FALSE, message=FALSE, warning=FALSE}
options(show.signif.stars=FALSE) 

capmfb<-lm(erfb ~ ergspc)
names(capmfb) 
summary.lm(capmfb) 

capmfb.summary<-summary(capmfb)
tstat.intercept<-round(capmfb.summary$coefficients["(Intercept)", "t value"],digits=4)
```

#### - Generando un primer CAPM para AMZN

```{r echo=FALSE, message=FALSE, warning=FALSE}
options(show.signif.stars=FALSE) 

capmamzn<-lm(eramzn ~ ergspc)
names(capmamzn) 
summary.lm(capmamzn) 

capmamzn.summary<-summary(capmamzn)
tstat.intercept<-round(capmamzn.summary$coefficients["(Intercept)", "t value"],digits=4)
```

#### - Generando un primer CAPM para AAPL

```{r echo=FALSE, message=FALSE, warning=FALSE}
options(show.signif.stars=FALSE) 

capmaapl<-lm(eraapl ~ ergspc)
names(capmaapl) 
summary.lm(capmaapl) 

capmaapl.summary<-summary(capmaapl)
tstat.intercept<-round(capmaapl.summary$coefficients["(Intercept)", "t value"],digits=4)
```

### Graficas de CAPM por accion

```{r echo=FALSE, message=FALSE, warning=FALSE}
par(mfrow=c(2,2))

plot(as.numeric(ergspc), as.numeric(fb),
     main="FB vs S&P 500", pch=16,col="blue" )
abline(h=0,v=0)
abline(capmfb, col=3, lwd=3)
abline(a=alpha.vals["FB"], b=beta.vals["FB"],
       col="cadetblue4", lwd=3)

plot(as.numeric(ergspc), as.numeric(amzn),
     main="AMZN vs S&P 500", pch=16,col="gold" )
abline(h=0,v=0)
abline(capmamzn, col=3, lwd=3)
abline(a=alpha.vals["AMZN"], b=beta.vals["AMZN"],
       col="cadetblue4", lwd=3)

plot(as.numeric(ergspc), as.numeric(aapl),
     main="AAPL vs VQNPX", pch=16,col="gray" )
abline(h=0,v=0)
abline(capmaapl, col=3, lwd=4)
abline(a=alpha.vals["AAPL"], b=beta.vals["AAPL"],
       col="cadetblue4", lwd=2.5)
```

```{r echo=FALSE, message=FALSE, warning=FALSE}
# Beta de cada uno de los activos usando los precios del S&P 500 como indice de mercado

betafb=capmfb$coefficients[2]
betaamzn=capmamzn$coefficients[2]
betaaapl=capmaapl$coefficients[2]
matrizb=c(betafb,betaamzn,betaaapl)
names(matrizb)=symbols
matrizb
```

_____________________________________________________________________________________

## Indice de Treynor
#### - Para cada uno de los activos
Podemos concluir que cuanto mayor sea el ratio de Treynor mejor habra sido la gestion del fondo en el pasado.

```{r echo=FALSE, message=FALSE, warning=FALSE}
ITFB=(mfb-TBillmensual)/betafb
names(ITFB)=("IT FB")
ITFB
ITAMZN=(mamzn-TBillmensual)/betaamzn
names(ITAMZN)=("IT AMZN")
ITAMZN
ITAAPL=(maapl-TBillmensual)/betaaapl
names(ITAAPL)=("IT AAPL")
ITAAPL
```

```{r echo=FALSE, message=FALSE, warning=FALSE}
## Indice de treynor del portafolio
beta.portafolio=z.mat[,1:3]*matrizb
options(digits = 3)
IT.P=(mu.z-rf)/beta.portafolio
```

#### - Para el portafolio optimo

```{r echo=FALSE, message=FALSE, warning=FALSE}
beta.opt=t.vec[1]*betafb+t.vec[2]*betaamzn+t.vec[3]*betaaapl

IT.op=(mu.t-rf)/beta.opt
IT.op
```

#### - Para el portafolio minimo global

```{r echo=FALSE, message=FALSE, warning=FALSE}
beta.min=wmin[1]*betafb+wmin[2]*betaamzn+wmin[3]*betaaapl

IT.mg=(m.min-rf)/beta.min
names(IT.mg)=("IT MG")
IT.mg

```

#### - Para el portafolio de preferencia

```{r echo=FALSE, message=FALSE, warning=FALSE}
beta.pp=wro[1]*betafb+wro[2]*betaamzn+wro[3]*betaaapl

IT.pp=(m.ro-rf)/beta.pp
IT.pp

```